臺灣高等法院臺中分院刑事裁定　
110年度抗字第629號
抗  告  人  
即  受刑人  邱建清



上列抗告人因聲請定應執行刑案件，不服臺灣臺中地方法院中華
民國110年4月20日所為110年度聲字第1314號裁定，提起抗告，
本院裁定如下：
    主  文
抗告駁回。 
    理  由
一、抗告意旨詳如附件「刑事抗告狀」所載。 
二、按裁判確定前犯數罪者，併合處罰之，有二裁判以上者，依
    刑法第51條之規定，定其應執行之刑，同法第50條、第53條
    分別定有明文。次按數罪併罰之定應執行刑，其目的在將各
    罪及其宣告刑合併斟酌，予以適度評價，而決定所犯數罪最
    終具體實現之刑罰，透過重新裁量之刑罰填補受到侵害的社
    會規範秩序，而非絕對執行累計宣告刑，以免處罰過苛，俾
    符罪責相當之要求，為一種特別的量刑過程。相較於刑法第
    57條所定科刑時應審酌之事項係對一般犯罪行為之裁量，定
    應執行刑之宣告，乃對犯罪行為人人格及所犯各罪間的整體
    關係之總檢視，除應考量行為人所犯數罪反應出之人格特性
    ，並應權衡行為人之責任與整體刑法目的及相關刑事政策，
    且應審酌回復社會規範秩序之要求，在量刑權之法律拘束性
    原則下，依刑法第51條第5款之規定，採限制加重原則，以
    宣告各刑中之最長期為下限，各刑合併之刑期為上限，但最
    長不得逾30年，資為自由裁量權之外部界限，並應受法秩序
    理念規範之比例原則、平等原則、責罰相當原則、重複評價
    禁止原則等自由裁量權之內部抽象價值要求界限之支配，使
    輕重得宜，罰當其責，俾符合法律授與裁量權之目的，以區
    別數罪併罰與單純數罪之不同，兼顧刑罰衡平原則。個案之
    裁量判斷，除非有全然喪失權衡意義或其裁量行使顯然有違
    比例、平等諸原則之裁量權濫用情形，否則縱屬犯罪類型雷
    同，仍不得將不同案件裁量之行使比附援引，與本案之量刑
    輕重比較，視為判斷法官本於依法獨立審判之授權所為之量
    刑裁奪有否濫用情事（最高法院107年度台上字第2111號判
    決意旨參照）。又更定之應執行刑，不應比前定之應執行刑
    加計其他裁判所處刑期後為重，否則即與法律秩序理念及法
    律目的之內部界限有違，難認適法（最高法院104年度台抗
    字第586號裁定意旨參照）。故關於刑之量定，既係實體法
    上賦予法院得為自由裁量之事項，法院依刑法第51條第5款
    規定定應執行刑時，如已審酌被告所犯各罪中，曾定執行刑
    者所定刑度，在數罪各刑之宣告刑或執行刑合併刑期範圍內
    重定執行刑，而未有逾越法律所規定之範圍，或濫用其權限
    ，即不得任意指摘為違法。
三、經查：
　㈠原裁定附表編號9、10「確定判決法院欄」所示「最高法院」
    部分，應係「臺中高分院」之誤繕；又原裁定附表編號9、1
    0「確定判決案號欄」所示「108年度台上字第2750號」部分
    ，應係「107年度上訴字第1544號」之誤繕，合先敘明。　
　㈡抗告人甲○○所犯如附表所示各罪，先後經臺灣臺中地方法院
    、本院先後判決確定在案，此有各該判決、臺灣高等法院被
    告前案紀錄表附卷可稽，嗣經檢察官聲請定其應執行之刑，
    原審法院經審核卷證結果，認其聲請為正當，而以附表各罪
    宣告刑中之最長期即有期徒刑1年6月以上，附表所示各罪合
    併之刑期上限有期徒刑97年9月以下，並考量附表編號1至6
    部分曾定應執行刑為有期徒刑5年4月、編號7至8部分曾定應
    執行刑為有期徒1年8月、編號11至14部分曾定應執行刑為有
    期徒2年、編號16至20部分曾定應執行刑為有期徒5年8月，
    再加上編號9之3年有期徒刑、編號10之2年2月有期徒刑、編
    號15之1年1月有期徒刑，合計刑期為有期徒刑20年11月等情
    ，在上開範圍內考量抗告人犯罪行為之不法與罪責程度，及
    施以矯正之必要性，酌定其應執行刑有期徒刑12年，經核並
    未逾越刑法第51條第5款之界限，合於法律規定之內、外部
    性界限，業已注意上開各罪中適度寬減其應受執行之刑期，
    以免累加宣告刑而對抗告人過於苛酷，基於保障抗告人此部
    分之期待利益，並未量處超過各該單獨宣告刑之加總，亦無
    明顯過重而違背比例原則或公平正義之情形，從形式上觀察
    ，要屬事實審法院職權之合法行使，經核並無違誤。抗告意
    旨猶以原裁定有違反比例或公平原則之情事，徒憑己意而指
    摘原裁定不當，其抗告為無理由，應予駁回。
據上論斷，應依刑事訴訟法第412條，裁定如主文。
中　　華　　民　　國　　110 　年　　5 　　月　　31　日
                刑事第一庭　審判長法　官　江 德 千
                                  法　官　高 增 泓
                                  法　官　簡 源 希
以上正本證明與原本無異。
如不服本裁定，得於收受送達後5日內向本院提出抗告書狀（須
附繕本）。
                                  書記官  吳 麗 琴
　　　　　　　　　　　　　　　　　
中　　華　　民　　國　　110  　年　　5 　　月　　31 　日
　　　　　　　　　　　　　　　　　
 
受刑人甲○○定應執行刑案件一覽表 
編號          1         2         3 罪名  詐欺 詐欺 詐欺 宣告刑  有期徒刑1 年 有期徒刑1 年3 月 有期徒刑1 年2 月 犯罪日期（民國）  107 年3 月22日 107 年3 月22日 107 年3 月22日 偵查（自訴）機關年度案號  桃園地檢107 年度偵字第19089 號 臺中地檢108 年度偵字第7172號 臺中地檢108 年度偵字第7172號 最  後 事實審 法院 臺灣高等法院 臺中地院 臺中地院  案號 108 年度上訴字第1183號 108 年度訴字第824 號 108 年度訴字第824 號  判決日期 108 年7 月18日 108 年7 月22日 108 年7 月22日 確定判決 法院 最高法院 臺中地院 臺中地院  案號 108 年度台上字第3292號 108 年度訴字第824 號 108 年度訴字第824 號  判決確定日期 108 年10月3 日 108 年10月18日 108 年10月18日 是否為得易科罰金、易服社會勞動之案件  否 否 否 備註  編號1 至6 所示之罪所處之刑業經本院以109 年度聲字第890 號裁定定應執行有期徒刑5 年4 月確定   

受刑人甲○○定應執行刑案件一覽表 
編號          4         5         6 罪名  詐欺 詐欺  詐欺 宣告刑  有期徒刑1 年2 月（3 次） 有期徒刑1 年1 月（4 次） 有期徒刑1 年6 月 犯罪日期（民國）  107 年3 月13日 107 年3 月13日 107 年3 月13日 107 年3 月15日 107 年3 月15日 107 年3 月16日 107 年3 月20日 107 年3 月19日 偵查（自訴）機關年度案號  臺中地檢108 年度偵字第7171號 臺中地檢107 年度偵字第23230 、25937 、27842 號 臺中地檢107 年度偵字第23230 、25937 、27842 號 最  後 事實審 法院 臺中地院 臺中地院 臺中地院  案號 108 年度訴字第941 號 108 年度訴字第746 、1102號 108 年度訴字第746 、1102號  判決日期 108 年6 月24日 108 年10月15日 108 年10月15日 確定判決 法院 臺中地院 臺中地院 臺中地院  案號 108 年度訴字第941 號 108 年度訴字第746 、1102號 108 年度訴字第746 、1102號  判決確定日期 108 年11月11日（撤回上訴） 108 年11月11日 108 年11月11日 是否為得易科罰金、易服社會勞動之案件  否 否 否 備註  編號1 至6 所示之罪所處之刑業經本院以109 年度聲字第890 號裁定定應執行有期徒刑5 年4 月確定   

受刑人甲○○定應執行刑案件一覽表 
編號          7         8         9 罪名  詐欺 詐欺  詐欺 宣告刑  有期徒刑1 年4 月 有期徒刑1 年1 月（2 次） 有期徒刑1 年（3 次） 犯罪日期（民國）  107 年3 月16日 107 年3 月17日 107 年3 月17日 107 年3 月10日 107 年3 月10日 107 年3 月10日 偵查（自訴）機關年度案號  臺中地檢108 年度少連偵字第26號 臺中地檢108 年度少連偵字第26號 臺中地檢107 年度偵字第8875、10334 號 最  後 事實審 法院 臺中地院 臺中地院 臺中高分院  案號 108 年度金訴字第40號 108 年度金訴字第40號 107 年度上訴字第1544號  判決日期 108 年9 月27日 108 年9 月27日 107 年10月31日 確定判決 法院 臺中高分院 臺中高分院 臺中高分院  案號 109 年度金上訴字第14號 109 年度金上訴字第14號 107 年度上訴字第1544號  判決確定日期 109 年4 月20日（程序判決，上訴未附具體理由） 109 年4 月20日（程序判決，上訴未附具體理由） 109 年4 月22日 是否為得易科罰金、易服社會勞動之案件  否 否 否 備註  臺中地檢109 年度執字第6259號（編號7 、8 所示之罪所處之刑業經本院以108 年度金訴字第40號判決定應執行有期徒刑1 年8 月確定）  臺中地檢109 年度執字第13977 號 

受刑人甲○○定應執行刑案件一覽表 
編號         10        11        12 罪名  詐欺 詐欺  詐欺 宣告刑  有期徒刑1 年1 月（2 次） 有期徒刑1 年2 月（7 次） 有期徒刑1 年1 月（10次） 犯罪日期（民國）  107 年3 月10日 107 年3 月10日 107 年3 月15日 107 年3 月15日 107 年3 月19日 107 年3 月19日 107 年3 月18日 107 年3 月18日 107 年3 月18日 107 年3 月19日（聲請書誤載為15日） 107 年3 月18日 107 年3 月18日 107 年3 月18日 107 年3 月18日 107 年3 月18日 107 年3 月15日 107 年3 月16日 107 年3 月16日 107 年3 月19日 偵查（自訴）機關年度案號  臺中地檢107 年度偵字第8875、10334 號 臺中地檢107 年度偵字第14536 號等 臺中地檢107 年度偵字第14536 號等 最  後 事實審 法院 臺中高分院 臺中高分院 臺中高分院  案號 107 年度上訴字第1544號 108 年度上訴字第557 、561 、562號 108 年度上訴字第557 、561 、562號  判決日期 107 年10月31日 108 年6 月11日 108 年6 月11日 確定判決 法院 臺中高分院 最高法院 最高法院  案號 107 年度上訴字第1544號 109 年度台上字第 1849、2225、2226號 109 年度台上字第 1849、2225、2226號  判決確定日期 109 年4 月22日 109 年5 月6 日 109 年5 月6 日 是否為得易科罰金、易服社會勞動之案件  否 否 否 備註  臺中地檢109 年度執字第13977 號 臺中地檢109 年度執字第7585號（編號11至14所示之罪所處之刑業經本院以108 年度聲字第5220號裁定定應執行有期徒刑2 年確定）  

受刑人甲○○定應執行刑案件一覽表 
編號         13        14        15 罪名  詐欺 詐欺  詐欺 宣告刑  有期徒刑1 年3 月 有期徒刑1 年6 月 有期徒刑1 年1 月 犯罪日期（民國）  107 年3 月19日 107 年3 月21、22日 107 年3 月10日 偵查（自訴）機關年度案號  臺中地檢107 年度偵字第14536 號等 臺中地檢107 年度偵字第14536 號等 臺中地檢107 年度偵字第8875、10334 號 最  後 事實審 法院 臺中高分院 臺中高分院 臺中高分院  案號 108 年度上訴字第557 、561 、562號 108 年度上訴字第557 、561 、562號 109 年度上更一字第157 號  判決日期 108 年6 月11日 108 年6 月11日 109 年7 月23日 確定判決 法院 最高法院 最高法院 臺中高分院  案號 109 年度台上字第 1849、2225、2226號 109 年度台上字第 1849、2225、2226號 109 年度上更一字第157 號  判決確定日期 109 年5 月6 日 109 年5 月6 日 109 年8 月26日 是否為得易科罰金、易服社會勞動之案件  否 否 否 備註  臺中地檢109 年度執字第7585號（編號11至14所示之罪所處之刑業經本院以108 年度聲字第5220號裁定定應執行有期徒刑2 年確定）  臺中地檢109 年度執字第13976 號 

受刑人甲○○定應執行刑案件一覽表 
編號         16        17        18 罪名  詐欺 詐欺  詐欺 宣告刑  有期徒刑1 年4 月（10次） 有期徒刑1 年4 月（10次） 有期徒刑1 年4 月（5 次） 犯罪日期（民國）  107 年3 月9 日 107 年3 月11日 107 年3 月14日 107 年3 月15日 107 年3 月18日 107 年3 月21日 107 年3 月間 107 年3 月間 107 年3 月8 日 107 年3 月間 107 年3 月11日 107 年3 月11日 107 年3 月11日 107 年3 月13日 107 年3 月13日 107 年3 月22日 107 年3 月22日 107 年3 月22日 107 年3 月11日 107 年3 月11日 107 年3 月11日 107 年3 月10日 107 年3 月17日 107 年3 月17日 107 年3 月20日 偵查（自訴）機關年度案號  臺中地檢107 年度少年偵字第350 號等 臺中地檢107 年度少年偵字第350 號等 臺中地檢107 年度少年偵字第350 號等 最  後 事實審 法院 臺中地院 臺中地院 臺中地院  案號 109 年度金訴字第58號 109 年度金訴字第58號 109 年度金訴字第58號  判決日期 109 年12月3 日 109 年12月3 日 109 年12月3 日 確定判決 法院 臺中地院 臺中地院 臺中地院  案號 109 年度金訴字第58號 109 年度金訴字第58號 109 年度金訴字第58號  判決確定日期 110 年1 月5 日 110 年1 月5 日 110 年1 月5 日 是否為得易科罰金、易服社會勞動之案件  否 否 否 備註  臺中地檢110 年度執字第1618號（編號16至20所示之罪所處之刑業經本院以109 年度金訴字第58號判決定應執行有期徒刑5 年8 月確定）   


受刑人甲○○定應執行刑案件一覽表 
編號         19        20 （以下空白） 罪名  詐欺 詐欺  宣告刑  有期徒刑1 年5 月（10次） 有期徒刑1 年6 月（4 次）  犯罪日期（民國）  107 年3 月12日 107 年3 月20日 107 年3 月22日 107 年3 月11日 107 年3 月11日 107 年3 月18日 107 年3 月17日 107 年3 月17日 107 年3 月20日 107 年3 月20日 107 年3 月12日 107 年3 月22日 107 年3 月15日 107 年3 月20日  偵查（自訴）機關年度案號  臺中地檢107 年度少年偵字第350 號等 臺中地檢107 年度少年偵字第350 號等  最  後 事實審 法院 臺中地院 臺中地院   案號 109 年度金訴字第58號 109 年度金訴字第58號   判決日期 109 年12月3 日 109 年12月3 日  確定判決 法院 臺中地院 臺中地院   案號 109 年度金訴字第58號 109 年度金訴字第58號   判決確定日期 110 年1 月5 日 110 年1 月5 日  是否為得易科罰金、易服社會勞動之案件  否 否  備註  臺中地檢110 年度執字第1618號（編號16至20所示之罪所處之刑業經本院以109 年度金訴字第58號判決定應執行有期徒刑5 年8 月確定）